---
title: "Pedro Luiz"
format: html
editor: visual
---

```{r}
#| label: load-packages
#| include: false

library(tidyverse)
library(palmerpenguins)
```

```{r}
#| label: load-data
#| include: false
#| echo: false

library(tidyverse)
library(GetBCBData)

my.id <- c(euro = 21619)


df.bcb <- gbcbd_get_series(
  id = my.id,
  first.date = '2000-01-01',
  last.date = Sys.Date(),
  format.data = 'long',
  use.memoise = TRUE,
  cache.path = tempdir(),
  do.parallel = FALSE
)
```

## Gráfico Cotação Diária do Euro (Venda)

O gráfico mostra a **cotação diária do euro (venda)** em relação ao real brasileiro desde 2000 até o presente (2025). A linha verde no gráfico representa a variação do valor do euro ao longo do tempo, e o eixo vertical (y) mostra o valor do euro em reais (R\$). O eixo horizontal (x) representa as datas.

**Tendência geral**: A cotação do euro tem mostrado uma alta gradual ao longo dos anos, com alguns picos mais acentuados. Esses picos podem ser associados a eventos econômicos, políticos ou crises financeiras, como a crise financeira global de 2008 ou outras instabilidades econômicas.

**Oscilações**: Como esperado para o mercado de câmbio, o gráfico exibe várias flutuações diárias, com variações de preço que podem ser explicadas por fatores como política monetária, mudanças nos mercados globais ou variações nas expectativas econômicas.

**Picos e quedas**: Nos anos de 2008 e 2014, por exemplo, houve um aumento considerável no valor do euro frente ao real, possivelmente devido a crises econômicas globais e regionais. Já em outros períodos, como em 2016-2017, houve uma diminuição nas cotações.

```{r}
#| label: graf1
#| warning: false
#| echo: false

p <- ggplot(df.bcb, aes(x = ref.date, y = value)) +
  geom_line(color = "darkgreen") +
  labs(title = 'Cotação Diária do Euro (Venda)',
       subtitle = paste0(min(df.bcb$ref.date), ' a ', max(df.bcb$ref.date)),
       x = '', y = 'R$ por euro') +
  theme_light()

print(p)
```

## 
