---
title: "Pedro Luiz"
format: html
editor: visual
---

```{r}
#| label: load-packages
#| include: false

library(GetBCBData)
library(tidyverse) 
library(ggplot2)
library(gganimate)
library(gifski)
library(ragg)
library(knitr)
```

```{r}
#| label: carregar graf
#| include: false

my.id <- c(euro = 21619)

df.bcb <- gbcbd_get_series(
  id = my.id,
  first.date = '2000-01-01',
  last.date = Sys.Date(),
  format.data = 'long',
  use.memoise = TRUE,
  cache.path = tempdir(),
  do.parallel = FALSE
)


glimpse(df.bcb)


```

```{}
```

## Gráfico Cotação Diária do Euro (Venda)

O gráfico mostra a **cotação diária do euro (venda)** em relação ao real brasileiro desde 2000 até o presente (2025). A linha verde no gráfico representa a variação do valor do euro ao longo do tempo, e o eixo vertical (y) mostra o valor do euro em reais (R\$). O eixo horizontal (x) representa as datas.

**Tendência geral**: A cotação do euro tem mostrado uma alta gradual ao longo dos anos, com alguns picos mais acentuados. Esses picos podem ser associados a eventos econômicos, políticos ou crises financeiras, como a crise financeira global de 2008 ou outras instabilidades econômicas.

**Oscilações**: Como esperado para o mercado de câmbio, o gráfico exibe várias flutuações diárias, com variações de preço que podem ser explicadas por fatores como política monetária, mudanças nos mercados globais ou variações nas expectativas econômicas.

**Picos e quedas**: Nos anos de 2008 e 2014, por exemplo, houve um aumento considerável no valor do euro frente ao real, possivelmente devido a crises econômicas globais e regionais. Já em outros períodos, como em 2016-2017, houve uma diminuição nas cotações.

```{r}
#| label: graf1
#| warning: false
#| echo: false


```

```{r}
#| label: grafico-animado
#| warning: false
#| echo: false
#| fig-align: center

# Criar gráfico com animação
p <- ggplot(df.bcb, aes(x = ref.date, y = value)) +
  geom_line(color = "darkgreen") +
  labs(title = 'Cotação Diária do Euro (Venda)',
       subtitle = paste0(min(df.bcb$ref.date), ' a ', max(df.bcb$ref.date)),
       x = '', y = 'R$ por euro') +
  theme_light() +
  transition_reveal(ref.date) +  # Animação que revela os pontos ao longo do tempo
  ease_aes('linear')  # Define o estilo da animação

# Criar pasta "figures" se não existir
dir.create("figures", showWarnings = FALSE)

# Caminho relativo para salvar o GIF
gif_path <- "figures/grafico_animado_euro.gif"

# Gerar e salvar a animação
anim <- animate(
  p,
  width = 8, height = 6,             # Dimensões em polegadas
  units = "in",
  res = 100,                         # Resolução (800x600 px)
  fps = 20, duration = 10,           # FPS e duração
  renderer = gifski_renderer(),      # Usar gifski para gerar o GIF
  device = "ragg_png"
)

# Salvar o GIF na pasta figures
anim_save(gif_path, animation = anim)

# Incluir GIF no HTML final
knitr::include_graphics(gif_path)

```

### Importância do Euro (venda)

-   **Indicador Econômico**: A cotação do euro (venda) é um dos principais indicadores de como a economia brasileira está interagindo com a economia europeia. Flutuações nesta taxa refletem, entre outros fatores, o desempenho da economia da zona do euro, a política monetária do Banco Central Europeu (BCE), e o risco percebido por investidores em relação ao Brasil e à Europa.

-   **Impactos no Comércio Internacional**: A cotação do euro afeta diretamente o custo de bens e serviços importados da Europa, como máquinas, eletrônicos, veículos e até produtos alimentícios. Portanto, uma alta na cotação do euro pode aumentar o custo desses produtos no Brasil, o que impacta a inflação.

<!-- -->

-    **Turismo e Viagens**: Para turistas brasileiros que viajam para a Europa, a variação do euro (venda) tem impacto direto no poder de compra. Uma cotação mais alta significa que será necessário mais reais para fazer uma viagem internacional.

<!-- -->

-    **Mercados Financeiros**: Investidores e traders que operam no mercado de câmbio utilizam a cotação do euro (venda) para fazer operações de hedge, especulação ou arbitragem. A variação dessa taxa de câmbio influencia as decisões de investimento, especialmente para empresas que têm exposições financeiras com a Europa.

<!-- -->

-    **Política Monetária e Fiscal**: O Banco Central do Brasil acompanha de perto a evolução do euro, pois ele pode impactar a política cambial e até as reservas internacionais do Brasil. Se o real se desvalorizar em relação ao euro, isso pode exigir ajustes em políticas econômicas para controlar a inflação ou influenciar a taxa de juros.
